【裁判字號】    90,交抗,178
【裁判日期】    900622
【裁判案由】    違反道路交通管理處罰條例
【裁判全文】
臺灣高等法院交通事件裁定                          九十年度交抗字第一七八號
    抗  告  人
    即受處分人  甲○○
右抗告人因違反道路交通管理處罰條例案件，不服臺灣板橋地方法院交通法庭中華民
國九十年四月三十日所為駁回其聲明異議之裁定（九十年度交聲字第一九二號），提
起抗告，本院裁定如左：
    主  文
抗告駁回。
    理  由
一、本件抗告意旨略以：抗告人於民國八十九年三月十一日上午十一時二十三分許，
    騎乘車號ＭＥＡ─九二六號重型機車行經台北市○○路○段與三段交界路口時，
    當時路口燈號係由紅燈轉為綠燈，執勤警員卻誤為仍屬紅燈，而認抗告人未遵守
    紅燈號誌指示有闖越紅燈，惟此應由該舉發機關證明抗告人確有闖越紅燈之事實
    ，始符舉證責任分配原則，抗告人既無從向台北市交通管制工程處調閱當時燈號
    管制紀錄，難以證明當時號誌情形，且抗告人既無違規，自無從自行舉證無違規
    之事實，原審以公務員基於職務上之權力，依法就特定具體事件所為之具公法上
    效果之單方行政行為具有公信力之原則，該行政行為當可被推定為真正，而以抗
    告人無法舉出有利之證據資料請求法院調查，以使法院對警員認定處分之事實產
    生合理懷疑，因而駁回抗告人之聲明異議，實有未洽，為此提起抗告云云。
二、按機車駕駛人，行經有燈光號誌管制之交岔路口闖紅燈者，處六百元以上一千二
    百元以下罰緩，並記違規點數三點，道路交通管理處罰條例第五十三條及第六十
    三條第一項第三款分別定有明文規定。
三、查本件抗告人於民國八十九年三月十一日上午十一時二十三分許，騎乘ＭＥＡ－
    九二六號重型機車行經台北市○○路○段與三段設有號誌管制交岔路口時，闖越
    紅燈而為警當場攔停舉發之違規事實，業據證人即當場攔停舉發抗告人闖越紅燈
    之警員羅紹清於原審法院交通法庭調查時到庭證述在卷，並有台北市政府警察局
    警交（八七）Ｂ字第０五九六六七四號「舉發違反道路交通管理事件通知單」、
    台北市政府警察局文山第一分局八十九年文一分交字第八九六○八四八三○○號
    函及交通部公路局台北區監理所板橋監理站違反道路交通管理事件裁決書影本各
    一份在卷可稽。而查證人即警員羅紹清於上揭時間在上開交岔路口擔任交通勤務
    ，對該路口交通號誌變換情形當知之甚詳，其既依當時該交岔路口號誌情形而當
    場發現抗告人有闖越紅燈即行攔停舉發，則此警員基於職務行使公權力之行為，
    在未有積極事證足以否認其事實前，自應具有公信力，該行政行為當可被推定為
    真正。是綜上所述，抗告人確有上揭闖越紅燈之違規事實，堪以認定，抗告人所
    辯顯非事實，殊非可採。原處分機關因而就抗告人前揭違規行為，依抗告人行為
    時首揭法條規定裁處罰鍰一千二百銀元折合新臺幣三千六百元，並記違規點數三
    點，並無不當。原審因而認抗告人之聲明異議為無理由，而予駁回，經核並無不
    合，抗告人抗告意旨猶執陳詞否認有闖越紅燈之違規事實，顯無理由，應予駁回
    。
據上論斷，應依道路交通案件處理辦法第二十六條，刑事訴訟法第四百十二條，裁定
如主文。
中    華    民    國    九十      年        六      月    二十二        日
                            台灣高等法院交通法庭
                                審判長法  官  張  連  財
                                      法  官  李  英  勇
                                      法  官  張  傳  栗
右正本證明與原本無異。
不得再抗告。
                                      書記官  王  秀  雲
中    華    民    國    九十      年        六      月     二十二       日


司法院資訊處製作；財團法人民間司法改革基金會備份。
